臺灣新竹地方法院刑事判決
110年度訴字第312號
公  訴  人  臺灣新竹地方檢察署檢察官
被      告  彭治華




上列被告因詐欺案件，經檢察官提起公訴（110年度偵緝字第117
號），被告就被訴事實為有罪之陳述，本院依簡式審判程序審理
，判決如下：
    主  文
甲○○犯詐欺取財罪，累犯，處有期徒刑伍月，如易科罰金，以新
臺幣壹仟元折算壹日。
未扣案之犯罪所得價值新臺幣伍仟元之遊戲幣沒收，於全部或一
部不能沒收或不宜執行沒收時，追徵其價額。
    事  實
一、甲○○基於詐欺取財之犯意，以「三方交易」詐欺之方式，先
    以通訊軟體LINE暱稱「球球」透過LINE群組（名稱為：TMS
    楓之谷-買賣交流社群)結識王新樺（另經檢察官移送戶籍地
    管轄偵辦）後，於民國109年7月份某日委託王新樺在8591寶
    物交易網，刊登交易資訊欲購買星城Online遊戲幣，再以甲
    ○○之妻吳怡萱（另經檢察官為不起訴處分）之行動電話0000
    000000號申辦星城Online帳號，向第三方網路遊戲幣賣家陳
    永龍謊稱欲購入價值新臺幣（下同）5,000元之遊戲幣，隨
    後再向乙○○謊稱欲出售價值5,000元之虛擬寶物，致乙○○因
    此陷於錯誤，於同年月26日9時8分，匯款至王新樺所提供之
    數字科技股份有限公司（下稱數字科技公司）所提供之玉山
    銀行虛擬帳戶（帳號：000-0000000000000000）內。王新樺
    向甲○○確認接收遊戲幣後，即登入自己所有之8591寶物交易
    網帳號確認交易完成，於同日9時19分許，將上開玉山銀行
    帳戶內5,000元款項，匯入陳永龍所有、數字科技公司所提
    供之中華郵政公司虛擬帳戶（帳號：000-00000000000000）
    內，陳永龍取得款項後，始將遊戲幣交付予甲○○使用。嗣因
    乙○○匯款後仍未收到虛擬寶物，始知受騙。
二、案經乙○○訴請新北市政府警察局海山分局報告臺灣新竹地方
    檢察署檢察官偵查起訴。
    理  由
一、本件被告甲○○所犯係死刑、無期徒刑或最輕本刑為3 年以
    上有期徒刑以外之罪，且非高等法院管轄第一審案件，被告
    於本院準備程序進行中，就被訴事實為有罪之陳述，經本院
    認合於刑事訴訟法第273條之1第1 項之規定，裁定進行簡式
    審判程序，合先敘明。
二、上開犯罪事實，業據被告於偵查、本院準備程序及簡式審判
    程序中坦白承認（見偵緝字117卷第22-23頁、本院卷第59-6
    2、63-67頁），核與證人即告訴人乙○○、證人王新樺之證述
    相符（見偵字13674卷第17-18、11-13、14-16頁），並有玉
    山銀行虛擬帳戶（帳號：000-0000000000000000）資料、85
    91虛擬寶物交易網會員購買證明及交易資料、王新樺會員資
    料、網銀國際股份有限公司會員「吳亦萱」申請資料及IP歷
    程、吳怡萱所申請0000000000電話通聯調閱查詢單、告訴人
    與被告通訊對話截圖及5,000元匯款單等等件附卷可稽（見
    偵字13674卷第19-21、22、23-29、55、56-57、63、64頁）
    ，足見被告上開任意性自白核與事實相符，應堪採信。綜上
    ，本件事證明確，應依法論罪科刑。
三、論罪科刑：
（一）核被告所為，係犯刑法第339條第1項詐欺取財罪。（起訴
      書原載被告所犯之法條，業經檢察官於本院審理程序時更
      正罪名如上）
（二）被告於105年間因施用第二級毒品案件，經本院以105年度
      竹北簡字第270號判決判處有期徒刑2月確定，於106年6月
      28日易科罰金執行完畢等情，有臺灣高等法院被告前案紀
      錄表1 份存卷為憑，是被告前受有期徒刑之執行完畢後，
      5 年以內故意再犯本件有期徒刑以上之罪，為累犯。本院
      參以司法院釋字第775 號解釋意旨，審酌被告本件與前開
      構成累犯之案件，均屬故意犯罪，且被告另有多次財產犯
      罪之前案紀錄，此有上開紀錄表在卷可憑，足見被告對刑
      罰反應力薄弱，並斟酌憲法第8條人身自由保障原則、第2
      3條比例原則後，認被告應依刑法第47條第1項之規定加重
      其刑，始符合罪刑相當。
（三）爰審酌被告素行不佳，正值青壯，竟不思守法自制並循正
      當途徑獲取所需，而為本件犯行，造成告訴人受有財產上
      之損失，其行為實值非難，惟念其犯後坦承犯行，態度尚
      可，暨其自述大學肄業、入監前職業為裝潢木工、已婚、
      育有3名未成年子女現由其配偶照顧等一切情狀，量處如
      主文所示之刑，並諭知易科罰金之折算標準，以資懲儆。
四、按犯罪所得，屬於犯罪行為人者，沒收之，於全部或一部不
    能沒收或不宜執行沒收時，追徵其價額，刑法第38條之1 第
    1項前段、第3項分別定有明文。查本件被告詐得價值新臺幣
    5,000元之遊戲幣，屬被告之犯罪所得，並未扣案亦未實際
    合法發還被害人，爰依刑法第38條之1第1項前段及第3 項之
    規定，宣告沒收，並於全部或一部不能沒收或不宜執行沒收
    時，追徵其價額。
據上論斷，應依刑事訴訟法第273條之1第1項、第299條第1 項前
段，判決如主文。
本件經檢察官洪期榮提起公訴，檢察官翁旭輝到庭執行職務。
中　　華　　民　　國　　110 　年　　8 　　月　　13　　日
                  刑事第四庭  法  官  魏瑞紅
以上正本證明與原本無異。
如不服本判決應於收受本判決後20日內向本院提出上訴書狀，上
訴書狀應敘述具體理由。上訴書狀未敘述上訴理由者，應於上訴
期間屆滿後20日內補提理由書狀於本院(均須按他造當事人之人
數附繕本 )「切勿逕送上級法院」。 
中　　華　　民　　國　　110 　年　　8 　　月　　16　　日
                              書記官  李佳穎
附錄本件論罪科刑法條：
刑法第339條第1項
意圖為自己或第三人不法之所有，以詐術使人將本人或第三人之
物交付者，處 5 年以下有期徒刑、拘役或科或併科 50 萬元以
下罰金。